臺灣高雄地方法院刑事判決　　　　　　　99年度訴字第1055號
公　訴　人　臺灣高雄地方法院檢察署檢察官
被　　　告　張秦偉
選任辯護人　張清雄律師
上列被告因妨害性自主罪等案件，經檢察官提起公訴（99年度偵
字第14162 、15780 號）及移送併辦（99年度偵字第26008 號）
，本院判決如下：
    主  文
張秦偉對女子以脅迫而為性交，處有期徒刑參年捌月，扣案如附
表編號1 所示聯強筆記型電腦壹台沒收。又對女子以脅迫而為性
交，處有期徒刑參年貳月，扣案如附表編號1 所示聯強筆記型電
腦壹台沒收。又以加害身體、名譽之事，恐嚇他人致生危害於安
全，處有期徒刑柒月，扣案如附表編號1 所示聯強筆記型電腦壹
台沒收。又對女子以強暴、脅迫而為性交，處有期徒刑伍年。又
以強暴妨害人行使權利，處有期徒刑柒月。應執行有期徒刑拾年
，扣案如附表編號1 所示聯強筆記型電腦壹台沒收。
    事  實       
一、張秦偉前於民國98年間，在電腦網路上以加害名譽之事恐嚇
    少女，曾經臺灣士林地方法院98年度審簡字第852 號判處有
    期徒刑3 月，緩刑2 年確定。詎仍不知警惕言行，在高雄地
    區就讀大學期間，為下列行為：
  (一)基於對女子以脅迫而為強制性交之犯意，於98年10月24日，
    利用其所有如附表編號1 所示聯強筆記型電腦1 台，登入電
    腦網路，先以「00000000000 」帳號之男性身分，主動在「
    ○○○○」網頁結識網友即代號0000-0000 號女子（00年0
    月間生，案發時甫滿18歲，真實姓名、年籍、網路帳號均詳
    卷，下稱甲女）；另偽以「00000000000 」帳號之女性身分
    主動與甲女聊天，使之卸下心防，在網路即時通傾吐關於性
    經驗之話題，而取得彼此對話紀錄，再於98年10月29日、30
    日，要求甲女提供清涼照片，因甲女拖延不給，乃向甲女恫
    嚇稱：要將先前交談之露骨對話公布在網路上供不特定人閱
    覽等語！隨後張秦偉旋於98年10月30日復以上開「00000000
    0 」帳號之男性身分與甲女網路交談，假意表示願幫忙解決
    與「00000000000000」間紛爭，嗣再誆稱已協調此事，但甲
    女須提供10張清涼照予其代為轉交給「0000000000000 」云
    云，致甲女誤信而將10張穿著睡衣之清涼照片放在私人網頁
    上，提供張秦偉密碼，任由張秦偉瀏覽下載，張秦偉則藉機
    邀約甲女見面，甲女因誤信張秦偉代為處理紛爭，乃基於人
    情世故，於98年10月31日晚上10時30分許，與張秦偉前往高
    雄市○○區○○路附近某pub 閒聊（pub 名稱詳卷）。詎張
    秦偉竟於98年11月1 日凌晨3 時許，向甲女威脅恫嚇稱：我
    幫妳解決紛爭，且手上有妳10張清涼照片，及與「00000000
    000 」帳號交談內容，若不與我發生性行為妳試試看等語！
    致甲女心生畏懼，恐名譽受損，僅能依張秦偉要求，前往高
    雄市○○區○○○路311 號○○大飯店，任由張秦偉以其陰
    莖插入甲女陰道，違反其意願而強制性交1 次得逞。
  (二)張秦偉於98年11月2 日，又萌生強制性交之犯意，在網路上
    以「00000000000 」帳號騷擾甲女，經甲女轉告張秦偉後，
    張秦偉另向甲女訛稱願代為處理，嗣向甲女謊稱已支付新臺
    幣（下同）20萬元解決此事，要求甲女外出見面，甲女因害
    怕張秦偉公開此事，乃於98年11月2 日晚上10時30分許，陪
    同張秦偉至高雄市忠烈祠看夜景。詎張秦偉再向甲女威脅恫
    嚇稱：是我幫妳解決紛爭，手上有妳的清涼照片，且有妳與
    「000000000000」交談內容等語！甲女恐名譽受損，僅能依
    張秦偉指示，在忠烈祠公廁內，任由張秦偉以其陰莖進入甲
    女口腔（俗稱口交），違反其意願而強制性交1 次得逞。
  (三)詎張秦偉事後另萌生恐嚇危害安全之犯意，自98年11月3 日
    至24日期間，陸續以網路即時通向甲女恫嚇稱：妳要當我的
    炮友1 年，1 個月1 次；妳男友有○○嗎；妳要跟他說，還
    是我跟他說；我沒說不要讓妳男友知道啊；妳讓我跟我朋友
    玩多P ，只要3 次就可以；妳幫我用1 個不錯、正的跟我打
    1 次炮，我就取消那12次；我想要打手槍，妳可以拍一些照
    片給我；我要妳拍穿內衣5 張，穿內褲5 張，拍上半身露點
    5 張，下半身、腿開開我要看到削削5 張，把手指放進削削
    5 張，全裸5 張；如果妳不出來跟我打炮，我會讓你更害怕
    ，懂嗎；我會把事情說出來；用妳身體來換啊等語，致使甲
    女畏懼危害於其身體、名譽安全，乃依張秦偉之指示，將35
    張露點照片放在私人網頁上，供張秦偉瀏覽，同時口頭同意
    日後再發生性關係。
二、張秦偉另於98年12月10日，在電腦網路上結識代號0000-000
    0 號女子（00年00月間生，此際尚未滿18歲，真實姓名、年
    籍、網路帳號均詳卷，下稱乙女），知悉乙女隻身在高雄地
    區求學，訛以替乙女申辦亞太電信手機慶祝乙女生日為由，
    取信乙女，旋於同日下午4 時許，騎乘向友人邱哿加借得之
    車號000-000 號重型機車前往乙女位在高雄市○○區○○○
    路某處樓上租屋房間（地點詳卷），復與乙女外出前往電信
    行詢問手機事宜，於同日下午6 時30分許，再度返回乙女租
    屋處，竟萌生歹念，先後為下列犯行：
  (一)基於對女子以強暴、脅迫而為強制性交之犯意，先隨意翻看
    乙女衣櫃、皮夾等物，嗣見乙女有手抖現象，藉機誣指乙女
    吸毒，要求觀看注射針筒部位，而動手強脫乙女衣物，經乙
    女抵抗不從，張秦偉即以威嚇語氣，向乙女恫嚇稱：妳不脫
    試試看，我不知道生氣起來會做什麼事情，及給妳兩個選擇
    ，一個是跟我做愛，一個是我報警抓妳等語！致乙女心生畏
    懼，依張秦偉指示脫去身上衣物，張秦偉亦脫去衣服，不理
    會乙女哭泣及拒絕，強壓乙女身上，乙女不願張開雙腿，張
    秦偉復強將乙女雙腿掰開，欲以陰莖插入乙女陰道時，因無
    法順利插入，乃以手指插入乙女陰道而強制性交1 次得逞，
    造成乙女會陰受有0.6 ×0.3 公分撕裂傷。
  (二)張秦偉見無法順利以陰莖插入乙女陰道，乃在現場自慰射精
    後，要求乙女穿回衣服且勿將此事張揚，乙女趁張秦偉走到
    窗邊時，以自己手機撥打119 求救，遭張秦偉察覺，張秦偉
    復基於妨害人行使權利之犯意，出手搶走乙女手機1 具，妨
    害乙女報警求援，因乙女又利用機會欲奪門而出，張秦偉乃
    抓住乙女，以左手勒住乙女脖子，再隨手拿起放在房間內之
    綠色大浴巾矇住乙女頭部，塞住乙女嘴巴，用力捏住乙女鼻
    子，因乙女疼痛尖叫，張秦偉再出手摀住乙女嘴巴，因乙女
    出手推開張秦偉，張秦偉又持其友人邱哿加所有之安全帽毆
    打乙女背部及後腦部，致乙女受有上嘴唇瘀血、左肩5 ×7
    公分挫傷、左手臂瘀血等傷害（傷害部分業據乙女於偵查中
    撤回告訴而未據起訴），以此妨害乙女自由，張秦偉因見乙
    女執意報警處理，乃心虛帶走乙女上開手機，旋即下樓騎乘
    車號000-000 號機車逃逸，途中將乙女上開手機隨手丟棄，
    遠走臺北友人住處，與輾轉至臺中友人住處，後至其祖父位
    在臺中住處等地躲匿。嗣經乙女室友聞聲察看，協助乙女報
    警處理，為警循線查悉張秦偉仍另以「00000000000 」、「
    000 」之名義登入電腦網路「○○○○」等網頁，乃報請檢
    察官指揮，於99年4 月27日，持本院核發之搜索票，前往臺
    中市○○區○○路2 段1 巷78號其祖父住處查獲，並扣得如
    附表所示之物，再依如附表編號1 所示之聯強筆記型電腦內
    對話紀錄，查悉尚有甲女受害一事，始悉上情。
三、案經高雄市政府警察局三民第二分局報請臺灣高雄地方法院
    檢察署檢察官偵查起訴。
    理  由
壹、證據能力事項
一、按被告之自白，非出於強暴、脅迫、利誘、詐欺、疲勞訊問
    、違法羈押或其他不正之方法，且與事實相符者，得為證據
    ，刑事訴訟法第156 條第1 項定有明文。查本件被告張秦偉
    於99年4 月27日為警查獲、解送檢察官訊問時，及於99年6
    月14日員警借提及檢察官訊問時，就甲女部分供稱：伊一開
    始用「00000000000」帳號女性身分與甲女交談，後來又
    用「00000000000」帳號假裝幫甲女解決糾紛，要求甲女陪
    伊上床及拍攝露點照片給伊觀看，若是不從，就要把甲女對
    話內容及性感照片上網公開，甲女幾經考慮之後才答應，伊
    用半威脅半央求方式要求發生性行為等語明確（見警二卷第
    3 至5 頁、偵一卷第71頁）。及就乙女部分亦供稱：伊有強
    迫乙女發生性行為，當時要求和乙女性行為遭拒，便動手脫
    乙女內衣褲，用恐嚇語氣叫乙女躺在床上，強行用陰莖及手
    指插乙女陰道，乙女一直哭鬧說不願意，後來伊比較恢復理
    智就停手，叫乙女幫伊口交，乙女也不願意，伊就在一旁自
    慰，之後叫乙女不要講出去，同時伊一邊操作乙女電腦刪除
    之前與伊即時通之對話，可是乙女拿起電話報警，伊情緒失
    控，將乙女電話搶過來掛掉，乙女打開房門衝出去喊救命，
    伊將乙女拉進房間，乙女一直喊救命，伊有拿安全帽打乙女
    ，也有用浴巾從乙女背後反手摀住嘴巴及鼻子，並勒住乙女
    脖子，後來乙女又開門喊救命，乙女室友出來查看，伊便逃
    跑，並帶走乙女手機等語明確（見警一卷第4 頁、偵一卷第
    6 頁）。觀諸上開警詢及偵訊筆錄，係告知被告訴訟權利後
    ，就被告之基本資料、查獲經過、犯案過程等問題逐一以一
    問一答之方式紀錄，問畢再次請被告確認所述是否屬實，經
    被告親閱無訛後簽名，復經提起公訴後，初於本院訊問、準
    備程序中，亦當庭表示承認強制性交甲女、乙女之犯行（見
    本院訴卷第11、12、56頁），迄言詞辯論終結前，被告及辯
    護人未有主張違法取供之抗辯，足見被告所為自白犯罪並無
    何強暴、脅迫或記載不實等情形存在，而該等自白既核與事
    實相符（詳如後述），揆諸前揭法條意旨，均具有證據能力
    ，得採為認事用法之基礎。
二、次按被告以外之人於審判外之陳述雖不符刑事訴訟法第159
    條之1 至之4 等4 條之規定，而經當事人於審判程序同意作
    為證據，法院審酌該言詞陳述或書面陳述作成時之情況，認
    為適當者，亦得為證據；當事人、代理人或辯護人於法院調
    查證據時，知有前項不得為證據之情形，而未於言詞辯論終
    結前聲明異議者，視為有前項之同意，刑事訴訟法第159 條
    之5 定有明文。查卷附如後所引其餘被告以外之人於審判外
    所為之陳述，然檢察官、被告及其辯護人均已知悉該等書面
    陳述屬審判外陳述，而於本院準備程序中表示不爭執證據能
    力（見本院訴卷第149 頁），迄言詞辯論終結前亦未聲明異
    議，本院審酌該等證據於作成時亦無任何不適當之情況，認
    以之作為本件之證據，應屬適當，故均有證據能力。
貳、實體事項
一、訊據被告對上揭事實一(三)所示恐嚇危害安全犯行、事實二(二)
    所示強制犯行均坦承不諱，並坦承有如事實一(一)、(二)所示對
    甲女為性交行為2 次，及如事實二(一)所示對乙女為性交行為
    1 次等節，惟矢口否認有何違反其意願性侵害犯行，辯稱：
    1.伊於警詢時之所以承認性侵害甲女，係因做筆錄時，伊人
    在羈押中，距離案發時已逾7 個多月，記憶模糊，伊當時只
    記得對甲女選擇她男友不選擇伊一事感到心理不平衡，才會
    承認，後來伊仔細看過即時通話內容，回想確定伊與甲女於
    該段時間就像男女朋友一樣，彼此接吻、擁抱、愛撫，在氣
    氛良好情況下發生性行為；2.伊與乙女合意性交後，乙女突
    然說要報警，而伊曾因網路糾紛答應父親不跟網友來往，乙
    女這樣講伊會怕父親知道，所以才用手摀住乙女、拿浴巾矇
    乙女的頭，以阻止乙女報警，之後伊也不敢跟家人聯絡，跑
    去臺北、臺中朋友家住，後來去臺中爺爺家住，伊於警詢時
    之所以承認對乙女性侵害，係因為被警察查獲時，知道乙女
    指控伊性侵害，伊深怕被羈押，才會完全按照員警所述乙女
    指控內容來承認，伊後來想想乙女指控內容與事實不符云云
    （見本院訴卷第149 、175 、222 頁）。辯護人則以：1.被
    告雖訛以「00000000000」帳號女性身分取得甲女性經驗
    對話及清涼照片，然觀諸即時通對話內容，被告係以朋友身
    分邀約甲女外出遊玩，並非以此脅迫甲女性交，雙方係在彼
    此有擁抱、接吻等親密行為及氣氛下，合意到飯店發生性行
    為，休息費用500 元尚由甲女支付，事後甲女復在即時通上
    與被告長時間交談，表示喜歡摸被告開刀疤痕、有男女朋友
    感覺，且再次接受被告邀約前往忠烈祠出遊，當被告在即時
    通上談到在飯店發生性行為、在忠烈祠看夜景、接吻、愛撫
    等過程，以示喜愛甲女時，甲女亦回稱「謝謝」及以「笑臉
    」圖形等回應，甚至討論甲女性感帶、性高潮時，甲女還教
    被告不要一直碰其陰蒂、沒有頂到敏感部位，被告表示下次
    做愛想射精在甲女臉上時，甲女還說不要弄到頭髮、要擦乾
    淨，彼此又頻繁在即時通上以輕鬆、偶有戲謔之方式閒聊生
    活瑣事，甲女向被告傾吐日常煩惱，被告更主動表示想認識
    甲女母親，此等曖昧之情，實與一般男女朋友無異，未見甲
    女有何遭受被告性侵害後厭惡、排斥、懼怕之情，否則甲女
    大可直接拒絕與被告繼續聯絡，此衡與一般強制性交者不同
    ，甲女於本院審理中證稱僅係敷衍被告之詞與常情不符，又
    甲女同時證稱與被告發生性關係前，給被告看之照片有穿睡
    衣、忘記有無露臉等語，可見甲女實無需擔心照片或對話紀
    錄外流，且單純帳號無法特定真實身分，甲女僅需斷絕與被
    告聯絡即可；2.被告與乙女在網路上相約，見面之初乙女即
    邀請被告至其租屋房間聊天、玩電腦，及共乘機車至手機店
    ，前後相處達3 小時許，毫不避諱，可見彼此互有好感，且
    被告對乙女為性行為時，被告並未限制乙女行動，乙女亦未
    有何尖叫、驚呼、呼救、掙扎、抗拒、撥打電話求救之舉，
    可見乙女應係在半推半就下同意被告，否則在同一住處之室
    友理當及時聽到呼救前來察看，又觀諸乙女事後寫給被告受
    羈押時之書信內容，可見當時係因被告動作太過粗魯、弄痛
    乙女，又刪除彼此網路對話紀錄，方激怒乙女憤而報警，以
    致事後發生衝突，乙女雖稱被告誣指其吸毒，進而以報警為
    由相脅發生性行為，然乙女既未吸毒何必擔心被告報警，是
    其指訴容有矛盾，再者乙女驗傷單僅記載會陰撕裂傷，全無
    處女膜傷勢記載，公訴意旨認被告有以手指插入乙女陰道，
    及認被告有妨害性自主罪，均容有疑問云云，為被告辯護（
    見本院訴卷第149 、121 至125 、212 至213 、222 頁）。
二、被告自白之事實，核與證人即被害人甲女、乙女於偵、審中
    結證、證人即被告友人邱哿加於警詢時證述之情節均相符，
    復有98年10月28日至98年11月24日即時通對話紀錄1 份、內
    政部警政署刑事警察局99年5 月18日刑紋字第0990065346號
    ○○大飯店現場照片8 張、被告騎乘上開機車附載乙女之監
    視器翻拍照片2 張、高雄市政府警察局三民第二分局對乙女
    住處現場蒐證照片40張、現場圖1 張、高雄市立聯合醫院受
    理疑似性侵害事件對乙女驗傷診斷書1 份附卷可稽（見警一
    卷第16頁彌封袋、第10至12、29、56、58至69頁、警二卷第
    20 頁 、本院訴卷第41-1至41-5頁），及扣案如附表所示證
    物可資佐證，惟被告、辯護人於本院審理中以前詞置辯，是
    本件爭點厥為：被告對甲女為2 次性交得逞，是否以脅迫方
    式為之？是否違反甲女意願？被告對乙女為1 次性交是否得
    逞？是否以強暴、脅迫方式為之？是否違反乙女意願？被告
    主觀上是否知悉違反甲女、乙女意願？茲將本院得心證之理
    由析述如下：
  (一)甲女部分：
  1.證人甲女迭於偵查中結證：伊因被告用「00000000000」帳
    號之男性身分主動到伊「○○○○」個人網頁留言才認識被
    告，於98年10月下旬至98年11月底期間，以網路即時通交談
    ，伊自就讀國中起長期使用即時通帳號（帳號詳卷），被告
    另外用「00000000000 」帳號女性身分跟伊交談一些比較露
    骨的對話，拿這些對話威脅伊提供清涼照片，再用「000000
    00000 」帳號假裝堅持要幫伊解決糾紛，嗣謊稱已經與臺南
    黑道「00000000000 」協調完，藉機約伊外出見面，伊誤信
    他說詞才答應見面，他又稱要補10張清涼照片給「00000000
    00」，伊信以為真才在網路上提供10張照片，請他轉交，98
    年11月3 日他約伊外出，提議發生性行為，伊拒絕，他竟以
    公開清涼照片及與「00000000000 」對話內容威脅，伊拜託
    他不要這樣，他還是一再威脅，伊內心感到害怕，只好跟他
    前往青年路上一家○○大飯店發生性行為，結果「00000000
    000 」又在網路上騷擾伊，伊跟他講，他說要再幫伊解決，
    之後他騙伊說已經花了20萬元解決糾紛，藉機要求伊外出，
    伊才又於98年11月2 日跟他到忠烈祠聊天，當晚10 點30 分
    許，伊說要回家，他說想上廁所，拉伊去廁所，又要求發生
    性關係，伊當時拒絕，他又用威脅口吻，表示手上握有對話
    內容、照片等資料威脅伊，伊不得已只好同意，後來在廁所
    裡只有做口交，伊是一直到員警通知伊前往製作筆錄才確知
    這兩個帳號都是他在用，後來伊與他只有在網路上交談，他
    一直威脅伊提供裸照、當他「炮友」，不然要將事情公開給
    伊男友知道，伊會害怕，也不知道要如何處理，擔心事情曝
    光等語明確（見偵一卷第83至85頁）。核與其復經辯護人聲
    請傳喚到庭，於本院審理中結證：伊之所以答應被告見面，
    係因誤信他幫忙處理糾紛，才於98年10月31日晚上10 時 許
    ，約在pub 見面、跳舞，彼此也有擁抱、接吻，原本有點男
    女朋友感覺，一直到98年11月1 日凌晨3 時許，他說手上握
    有伊清涼照片及關於性經驗之對話內容，威脅伊發生性關係
    ，否則要公開，令伊害怕，只好跟他到飯店發生性關係，由
    伊墊付房間休息費用500 元，本來以為「0000000000000 」
    不會再威脅伊，所以沒有把該帳號設定黑名單，沒想到該帳
    號之人後來又威脅伊，他就又騙伊說已經花20萬元幫伊解決
    ，伊才陪他到忠烈祠看夜景，當時不知道「000000000000」
    就是他，在忠烈祠那次準備離開時，他叫伊到廁所，伊本來
    不知他要做什麼，到廁所後他要說要發生性行為，伊有拒絕
    也有推開他，結果他也是以相同理由，用恐嚇口氣威脅伊，
    伊擔心照片跟對話內容被公開、被認識的人發現、被男友知
    道，所以只好配合幫他口交，伊在他提出這2 次性行為要求
    時，都是明白表示拒絕，他都威脅要公開照片及對話，伊看
    他表情、語氣，覺得他是很認真的，伊會擔心，只好聽從發
    生性關係，也不敢將「00000000000 」帳號設為黑名單，事
    後他還有用「00000000000 」帳號，主動在網路上聯絡伊，
    伊覺得他情緒很不穩定，怕他生氣不知道會做出什麼事情，
    所以敷衍他配合他聊那兩次發生性關係的過程，伊直到做警
    詢筆錄時才確定這兩個帳號都是他，現在想到這件事都會很
    難過等語明確（見本院訴卷第191 至213 頁），均相符無訛
    ，就被告先以「00000000000 」帳號取得被害人甲女清涼照
    片、露骨談話內容作為把柄後，再以「0000000000000 」帳
    號分扮黑臉、白臉之方式，恐嚇甲女聽從發生性行為，一旦
    甲女表示拒絕之意，即以公開對話、照片內容，甚至告知其
    男友一事，加以恫嚇，仗恃乙女深恐名譽受損、感情受創之
    心理狀態，在性方面予取予求之過程及細節證述綦詳，核與
    卷附即時通對話內容所示交談過程、對話內容相符一致（見
    警二卷第21至155 頁）。本院復逐一細繹即時通對話內容，
    可見被告於98年10月31日凌晨時許迄雙方於同日晚上10時許
    外出前（嗣於98年11月1 日凌晨3 時許在飯店發生性關係）
    ，不斷以「00000000000 」帳號向甲女謊稱有幫她和具有駭
    客、臺南黑道背景、刑事前案紀錄之「0000000000000 」帳
    號之人協調糾紛云云（見警二卷第74、80頁），不時以「接
    妳去賓館」、「約去賓館」、「我比較想跟妳做愛」、「不
    打泡喔」、「誰叫有人不跟我打炮」等語明示、暗示甲女發
    生性關係作為回報，迭經甲女拒絕（見警二卷第80、81、82
    、85、86頁），雙方於98年11月1 日凌晨3 時許在飯店發生
    性關係後，被告於同日下午復以即時通邀約甲女外出吃飯、
    到忠烈祠看夜景、到愛河旁散步，均經甲女推託婉拒（見警
    二卷第93、97、106 頁），嗣被告即以「0000000000000 」
    帳號再次恐嚇甲女，旋以「00000000000 」帳號出面訛稱為
    解決此件糾紛，私下付出甚大代價，藉此要求甲女再次發生
    性關係、當其「炮友」云云（見警二卷第114 、115 頁），
    而證人甲女固持續與被告保持聯絡，及請託被告與「000000
    00000 」帳號之人協調糾紛，惟同時明白表示「我跟你沒有
    愛做起來不開心」、「你當然不會懂我的感覺」、「你答應
    過我不會再提這件事（與被告在飯店發生性關係）」、「我
    如果不要（跟你發生性關係）會怎樣」、「我那時候要怎麼
    拒絕？而且你告訴我你幫我解決事情我不知道我要怎麼謝你
    」、「拜託你不要這樣（跟甲女男友說甲女有與被告發生性
    關係）好不好」、「結束（與被告結束性關係）之後我們把
    對方的手機號碼還有可以聯絡的方式都刪掉」、「我只希望
    能快點結束就快點結束吧」等語（見警二卷第114 、116 、
    122 、123 、131 、132 頁），足見證人甲女內心實不願與
    被告發生性關係，亦深怕被告張揚此事，且此種擔心受怕之
    心理壓力，直至證人甲女於本院審理中回憶此段往事實，仍
    不禁落淚、表示難過等語（見本院訴卷第202 、211 頁），
    足見證人甲女歷次堅指被告於彼等外出見面時，有藉此脅迫
    其發生性關係之證詞，應非虛妄，堪以採信，辯護人徒以即
    時通內容而指被告於案發前在網路上僅係單純邀約甲女外出
    遊玩一事，無視被告與被害人甲女外出後對甲女所為言詞恫
    嚇，自不足採為有利被告之論據。
  2.又被告係透過○○○○個人網頁搭訕被害人甲女，進而以即
    時通互相聯絡，而該網站個人網頁相簿區存有生活照片、網
    誌區存有生活手札、名片區存有個人資訊、好友區存有朋友
    網頁位址等情，為眾所周知之事實，甚至被告能透過網路資
    訊線索挖掘被害人甲女之男友之網頁位址，此有被告與甲女
    之即時通對話紀錄可考（見警二卷第149 頁），足見被告可
    輕易透過網路連結，大肆將被害人甲女性經驗對話紀錄及猥
    褻之清涼照片向認識其之不特定人公開，衡情自令被害人甲
    女深感恐懼，遑能苛求被害人甲女可不顧一切斷絕往來、置
    被告威嚇不顧？辯護人猶以被害人甲女應不必對被告所為感
    到畏懼云云置辯，與常情不符，無可憑採。
  3.被告雖辯稱：該段時間與甲女像男女朋友，有接吻、擁抱、
    愛撫，在良好氣氛下發生性行為云云；及辯護人固以：甲女
    與被告在飯店休息費用係甲女支付，案發後亦在即時通上表
    示喜歡摸被告開刀疤痕、有男女朋友感覺，及談論彼此性行
    為過程，又頻繁閒聊生活瑣事、傾吐日常煩惱，可見與一般
    男女朋友無異，否則甲女大可直接拒絕與被告繼續聯絡云云
    ，為被告辯護，並質疑證人甲女證詞之憑信性（見本院訴卷
    第196 、197 、212 、222 頁）。然查：(1)證人甲女係受被
    告以手上握有其清涼照片及關於性經驗之對話內容加以威脅
    ，始隨被告前往飯店發生性關係乙情，業據證人甲女於本院
    審理中結證屬實（見本院訴卷第206 頁），且當證人甲女事
    後於即時通上談到當晚休息費用500 元好貴等語時，被告隨
    即表示「喔對，我還要給妳錢耶」等語（見警二卷第99頁）
    ，足見證人甲女係受被告威脅始同意發生性關係，並墊付房
    間費用，衡與一般男女朋友在兩情相悅下或女子主動邀約男
    子為之者均有不同；(2)證人甲女對辯護人執渠等即時通對話
    內容詰問時，一再堅證：有很多對話內容只是伊敷衍被告才
    這樣說，因為被告情緒不穩定，不知道生氣會做出什麼事（
    見本院訴卷第197 、199 頁），核與卷附即時通對話過程所
    示，均係被告主動談到讓甲女摸其胸膛（見警二卷第92頁）
    、喜歡跟甲女在一起的感覺（見警二卷第108 頁）、甲女在
    被告脖子種草莓（見警二卷第117 頁）、被告喜歡甲女（見
    警二卷第118 頁）、撫摸甲女敏感部位（見警二卷第133 頁
    ）等話題，而證人甲女係回以是喜歡摸開刀疤痕（見警二卷
    第92頁）、沒有說過喜歡被告（見警二卷第108 頁）、是被
    告叫伊種草莓才這樣做（見警二卷第117 頁）、會克制不會
    喜歡被告（見警二卷第118 頁）之對話過程相符，足見甲女
    係因受制於被告威嚇，不敢悍然斷絕所有聯繫，始與被告維
    持即時通往來，尚難逕認甲女係出於自願；(3)甲女固有於即
    時通上向被告表示性交時不要碰伊陰蒂、會沒感覺、口交時
    不要弄到頭髮、要擦乾淨等語（見警二卷第133 、134 頁）
    ，然細繹其之所以與被告有此對話之緣由，係被告一再威嚇
    甲女當其「炮友」、拍攝露點、猥褻裸照供其自慰，此觀即
    時通對話紀錄自明（見警二卷第131 、132 頁），是證人甲
    女係在被告威脅之內心壓迫下，始與被告討論性交過程，尚
    難謂被害人甲女係出於自願，辯護意旨斷章取義，無可憑採
    ；(4)末考諸刑法第16章妨害性自主罪編章立法目的乃保障被
    害人之性自主決定權，縱男女朋友、同居人，甚至負有同居
    義務之夫妻間，如有妨害對方自主權，仍構成犯罪，是本件
    被告既如前開論證，係以公開照片及對話之手段脅迫甲女為
    性交行為，而被告、辯護人所執之詞洵不足採為有利被告之
    論據，則被告違反被害人甲女意願一事，已臻明瞭，被告主
    觀上亦具有妨害性自主之犯意甚明，自無從卸免刑事罪責。
  (二)乙女部分：
  1.證人乙女於偵查中結證：伊於98年12月10日在網路上認識被
    告，他說要幫伊辦手機慶生而到伊住處，一起外出看手機後
    ，再次回到住處，他一直問伊是否吸毒，伊最後不耐煩才隨
    便說有，他一直叫伊脫衣服，伊不要，他硬脫伊衣褲，用陰
    莖要插入伊陰道，一直進不去，後來就在旁邊自慰，事後被
    告把伊電腦內有關他的資料刪掉，伊要拿手機報警，他不讓
    伊報警，將手機搶過去，還拿浴巾矇住伊頭部，塞到伊嘴巴
    ，摀住伊鼻子跟嘴巴，說「如果再叫就要讓妳死」，又拿安
    全帽打伊，伊在警詢中所述均實在等語明確（見偵二卷第12
    、13頁）；核與其於警詢時指訴：伊於98年12月10日在網誌
    上貼出快要生日之訊息，被告主動找伊聊天，說要幫伊辦手
    機，又說沒有地方洗熱水澡，要到伊租屋處洗，伊遂讓他到
    伊租屋處，他上樓看看後即一起外出看手機費率、價錢，之
    後返回租屋處，一直翻動伊皮夾、衣櫃等私人物品，又說要
    玩電腦，伊便打開電腦讓他玩，他看到伊手在發抖，問伊有
    沒有吸毒，伊開玩笑說有，他突然發飆說要看注射部位，動
    手脫伊衣服、裙子、褲襪，伊抵抗，他就叫伊自己脫，伊不
    答應，他就說：「妳不脫試試看，我不知道我生氣起來會做
    什麼事情！」伊很害怕，只好自己脫到剩下內衣內褲，他又
    命令伊躺在床上，然後壓在伊身上說：「妳要惹我生氣是不
    是！」就起身脫掉伊內褲，又脫掉自己衣物，接著要伊把腳
    打開，伊不願意，他硬把伊腳掰開，用手摸伊胸部，又用手
    指插入伊陰道，說不相信伊是處女，叫伊放輕鬆，接著他要
    用勃起的陰莖插伊陰道，插不進去，就叫伊打開嘴巴，伊不
    願意，他又嘗試要插入伊陰道，一直插不進去，前後大約持
    續10分鐘，他就起身到電腦桌前，好像在刪除資料，看到伊
    在哭，叫伊過去坐在旁邊把嘴巴張開，伊不要，他就自己自
    慰，自慰射精後叫伊把衣服穿好，要求當做沒有發生這件事
    ，他問伊會不會報警，伊說會，他就說要買手機送伊當條件
    ，叫伊不能說出去，伊不答應，他跪下來哭，伊叫他出去，
    他不肯，說除非伊答應才要離開，然後就一直抽煙，伊趁他
    走到窗邊時，用手機打119 說「我被性侵害、快來救我！」
    他發現後就把手機搶走按掉，後來119 有回撥過來，被他按
    掉，然後他就把伊手機內他的電話號碼刪除，伊向他要回電
    話，他不肯，一直問伊是否真的要報警，說只要伊不報警就
    會離開，伊堅持報警，他就說要自殘，拿起桌上小剪刀往自
    己左手手腕割，一直拜託伊不要報警，伊要開門出去，他就
    從背後用左手勒住伊脖子，問伊是不是想死、一起死好不好
    ，又用放在床尾的綠色大浴巾矇住伊頭部、塞住伊嘴巴，捏
    住伊鼻子、摀住伊嘴巴，後來伊一直尖叫，室友過來問伊原
    因，伊說被性侵害，後來警察到場，伊有到醫院驗傷，他造
    成伊身心受創，伊要提出告訴等語（見警一卷第16至23頁）
    ，均相符無訛。證人乙女於審理中經辯護人聲請，復到庭結
    證：被告在網路上說要幫伊辦手機，約伊見面，說他住的地
    方沒有熱水，要到伊住處洗澡，伊本來說不要，後來想說應
    該沒什麼，他進來後約半小時，在住處像朋友般聊天，他沒
    有洗澡，之後一起出門看手機，第一次見面可能有點好感，
    但他再回到伊住處後，用威脅口氣一直說伊吸毒，要跟伊發
    生性關係、叫伊脫衣服，伊有明確表示不願意，他就說「妳
    不脫試試看，我不知道生氣起來會做什麼事情！」、「給妳
    兩個選擇，一個是跟我做愛，一個是報警抓妳！」等語，伊
    感到害怕，以為他是說真的，也不敢呼救求援，只好自己脫
    去衣服，他又強將伊腳掰開，伊覺得自己被糟蹋，他應該要
    得到應有的報應，所以伊打手機求救、尖叫，他發現後，動
    手打伊還搶伊手機，不讓伊報警等語明確（見本院訴卷第17
    6 至191 頁）。
  2.本院細繹證人乙女迭次證述均能將當晚被告用威脅語氣誣指
    伊吸毒，復動手硬脫伊衣褲，見伊抵抗即以言詞恫嚇，令伊
    害怕，又強壓伊身體強行掰開伊雙腳，不理會伊哭泣、拒絕
    ，事後要求伊不得報警張揚，甚至以死相脅、動手毆打伊之
    過程及細節清楚地證述綦詳，前後證述一致無矛盾，一再堅
    指被告確實有以強暴、脅迫之方式，違反其意願，對其性交
    ，是其所述應係出於親身經歷，能藉由回憶親聞親見之影像
    、聲音、感受，以口述方式予以歷歷重現，且其證述內容核
    與如前開理由欄壹、一段所示被告於警詢、偵查中均自白有
    經乙女拒絕，仍動手脫乙女內衣褲、用兇狠語氣叫乙女躺在
    床上、強行用陰莖、手指插乙女陰道，不理會乙女哭鬧說不
    願意，要求乙女口交遭拒，及事後叫乙女不要講出去，並刪
    除乙女即時通對話等細節均相符無訛（見警一卷第4 頁、偵
    一卷第6 頁），足見被告自白情節核與事實相符，且係就親
    身經歷為供述，足堪採信，其於本院審理中改稱警詢時係依
    員警所述乙女指訴內容而為供述云云，委不可採。又被告及
    證人乙女就被告有以手指插入乙女陰道內一事陳述一致，既
    如前述，本院審酌此種身體感受係當事人間最知甚詳，渠等
    所述應係事實，至乙女處女膜有無何種型態之破損，與犯罪
    結果不生影響，辯護意旨執此質疑被告是否性交既遂，無可
    憑採。再者，證人乙女於警、偵、審，屢次言及被告威脅伊
    之手法、將伊雙腳掰開、威嚇伊發生性關係、造成伊身心受
    創等情節時，均不禁潸然哭泣、流淚而無法繼續陳述（見警
    一卷第19、22頁、偵二卷第12頁、本院訴卷第176 、179 、
    180 頁），核與一般性侵害案件被害人身心受到強大傷害，
    產生對安全之顧慮、情緒低潮、焦慮、恐懼他人得知及深怕
    再度受害之反應等情相符。而證人乙女與被告素昧平生，彼
    此毫無怨隙，不至有何誣陷被告之動機、目的，當無自冒偽
    證、誣告罪之險而設詞誣陷被告之理。況衡諸常情，性侵害
    之被害人，仍可能遭受他人異樣眼光或家人責難，身心承受
    許多壓力，如非確有其事，何必甘冒偽證及誣告罪責之風險
    ，不顧所述內容涉及個人私節，再三堅指被告有為本件犯行
    ？足見證人乙女堅指被告有以上開強暴、脅迫之方式，違反
    其意願，對其為強制性交1 次得逞之情節，應非虛妄。
  3.又被告動手強脫乙女衣褲、強壓乙女身體、強行掰開乙女雙
    腿，復以陰莖、手指侵害乙女，造成乙女受有上開傷害，見
    乙女不從，即以言語加以威脅、恫嚇，對乙女明白表示拒絕
    及哭泣表示委屈之內心意願，均置之不理，逕以生殖器官及
    手指加以性侵害，此衡與一般男女兩情相悅，在氣氛融洽，
    彼此肢體動作表露愛意而循漸發生性關係之情迥不相牟，足
    見被告係出於逞滿個人慾望之目的，主觀上明知違反乙女意
    願甚明！本院復審酌被告與乙女彼此係陌生人關係，案發時
    與乙女共處房間一室，而邇來被害人抵抗性侵害反遭更加殘
    暴對待之事件，透過新聞報導為一般社會大眾普知，則乙女
    身心處於此壓制與威脅下，經盱衡情勢，考量自身安全，因
    恐懼而不敢死命抵抗被告，不得已方任由被告對其侵害，不
    能因此遽謂乙女出於自願，辯護人置前開被告強暴、脅迫手
    段，及乙女於案發時以言語、哭泣明白表示反對之客觀情狀
    不顧，猶謂乙女不應畏懼被告所言、渠等應係互有好感而半
    推半就云云為被告辯護，難以憑採。至乙女案發後，於99年
    6 月4 日、6 月8 日、6 月13日，寫信向在押之被告表示原
    諒，並鼓勵被告走出陰霾，係因被告已表示歉意，且被告父
    母亦致力彌補損害，此業據證人乙女於本院審理中一再結證
    明確（見本院訴卷第190 頁），核與本院逐一細繹辯護人提
    出乙女所寫上開信函內容，字裡行間在在顯露對被告自幼患
    有先天性心臟病、多次進出手術病房之憐憫，及對被告家人
    不辭路遠，多次前來彌補本件創傷之感謝，同時表示羨慕被
    告擁有美滿家庭，祝福被告能在愛中走出陰霾等語相符（見
    本院訴卷第98、99、101 、102 頁），足見被害人乙女之所
    以原諒被告，係因乙女心存寬恕，願以愛心化解仇恨，乃表
    示原諒被告，甚至在信函中有自省不應讓陌生男子進入寢室
    、假若於被告著手性侵前有極力尖叫反抗或立刻報警處理便
    能阻止遺憾發生之語，辯護人執此質疑乙女是否真受妨害性
    自主意願云云，容有誤解，無可憑採。參以，被告得逞後，
    為阻止乙女報警，不僅以死相脅恫嚇，復動手摀住、矇住、
    毆打乙女，甚至放棄學業，離開高雄地區，輾轉臺北、臺中
    友人住處，期間更換行動電話門號，與家人失聯，另請友人
    代辦門號，迄99年3 月下旬始與家人聯絡，暫住上開祖父臺
    中住處，始為警於99年4 月27日循線查獲等情，業據被告自
    承明確，及員警偵查報告在卷可憑（見偵一卷第7 頁、他字
    卷第9 頁），衡與一般存有躲避刑責之心者犯後為掩飾罪行
    ，對被害人加以言語、行為逼迫，見無可遁形，即不顧一切
    ，展開亡命天涯之情相符！倘如被告所辯僅係擔心其父知情
    云云，何必隱匿行蹤、更換門號而斷絕對學校、朋友、家庭
    之一切聯絡？是被告辯稱僅係擔心其父生氣云云，猶欲以此
    辯詞圓其訛指與乙女合意性交之謊，亦洵無可採，其犯行已
    臻明確。
  (三)綜上所述，本件事證均已明確，被告於警詢、偵查中之自白
    核與事實相符，其及辯護人於本院審理中所辯均無可採，被
    告犯行均堪認定，應予依法論罪科刑。
三、論罪：
  (一)強制性交部分：
    按刑法第221 條第1 項之「強暴」，係指逞強施暴，使他人
    無以抗拒，以有形力或其他行為，造成被害人一種心理或生
    理上被強制之狀態，而足致妨礙被害人之意思決定自由與依
    其意思決定而行動之自由；同條項之「脅迫」，係指以言語
    或舉動，顯示加害他人之意思，或以加害他人之意思通知他
    人，使其產生畏懼。又按88年4 月21日修正公布前之刑法第
    221 條第1 項以「至使不能抗拒」為要件，因過於嚴格，容
    易造成受侵害者，需要「拼命抵抗」，而致生命或身體方面
    受更大之傷害，故刪除此要件，是以行為人所施用之強暴、
    脅迫手段，祇須足以壓抑被害人之性自主決定權（最高法院
    97年度第5 次刑事庭會議決議參照）。是核被告如事實一(一)
    、(二)所示，先偽稱女性網友身分取得甲女性經驗談話紀錄及
    清涼照片後，再出面以握有甲女上開私密資料為由，恫嚇威
    脅甲女為性交行為2 次得逞之事實，均係犯刑法第221 條第
    1 項之對女子以脅迫而為強制性交罪；核被告如事實二(一)所
    示，動手強脫乙女衣物，見乙女抵抗不從，即向乙女恫嚇，
    復強壓乙女身上，強將乙女雙腿掰開，先欲以陰莖，後以手
    指插入乙女陰道1 次得逞，造成乙女會陰受有撕裂傷之事實
    ，係犯刑法第221 條第1 項之對女子以強暴、脅迫而為強制
    性交罪。被告造成乙女受有上開傷害之行為，係其強暴行為
    之結果，不另論以刑法第277 條第1 項之傷害罪（最高法院
    51年台上字第588 號判例要旨參照）；及各次對甲女、乙女
    恫稱之恐嚇行為應包括於強制性交罪構成要件脅迫行為之中
    ，不另成立刑法第305 條之恐嚇危害安全罪（最高法院78年
    度台上字第2490號判決要旨參照），併此敘明。
  (二)恐嚇部分：
    按刑法第305 條之恐嚇罪，所稱以加害生命、身體、自由、
    名譽、財產之事，恐嚇他人者，係指以使人生畏怖心為目的
    ，而通知將加惡害之旨於被害人而言，最高法院52年台上字
    第751 號判例參照。又刑法第305 條恐嚇危害安全罪所保護
    之法益，係為個人免於恐懼之意思決定自由，因此祇須行為
    人客觀上將加害生命、身體、自由、名譽與財產等事項通知
    他人，而該通知事項，依其所通知之方法、態樣、內容，以
    社會一般觀念加以客觀判斷，確足以使受到惡害通知之人心
    生畏懼，致危及其在社會日常生活之安全感，即成立本罪。
    恐嚇罪之成立並不以行為人真有加害之意為必要，而被害人
    是否心生畏懼，依前所述，亦應本於社會客觀經驗法則以為
    判斷基準。是核被告如事實一(三)所示，以網路即時通一再向
    甲女恫嚇要當伊炮友、跟伊朋友玩多P 、要拍裸照、淫穢照
    片供伊觀賞，否則將公開對話、照片、讓甲女男友知道、會
    讓甲女感到更害怕等語相脅，均為一般具有正常智適、經驗
    之人可輕易認知被告有欲以此加害其身體、名譽之成分內容
    ，使甲女感到畏懼而順從拍攝裸照，衡情甲女心理上深恐親
    密行為遭到公諸於世及憂心身體受到突如其來之傷害自可想
    而知，確實足以致生對於個人安全危害之顧慮甚明，被告就
    此部分係犯刑法第305 條之恐嚇危害安全罪。又被告於密切
    時間內，以登入即時通對話之相同手法，傳送內容相似之恐
    嚇訊息，侵害甲女同一法益，應認僅構成接續犯之包括一罪
    。
  (三)強制部分：
  1.刑法第304 條之強暴、脅迫，祇以所用之強脅手段足以妨害
    他人行使權利，或足使他人行無義務之事為已足，並非以被
    害人之自由完全受其壓制為必要，最高法院著有28年上字第
    3650號判例要旨可資參照。該條第1 項所稱「強暴」，乃廣
    義地指一切有形力即物理力之剝奪或妨害他人之意思形成、
    意思決定或意思活動之自由，所謂「妨害他人行使權利」，
    乃妨害被害人在法律上所得為之一定作為或不作為，此所謂
    權利，不問其公法上或私法上之權利，均包括在內。又按強
    制罪所保護的法益是意思實現或意思決定之自由，屬於開放
    性構成要件的犯罪類型，構成要件該當後，不產生當然推定
    違法性之效果，仍須正面審查是否具備違法性，方能論以加
    害人強制罪罪責，對於審查標準，應以手段、目的間關係為
    標準，判斷加害人之行為是否為社會倫理之價值判斷上可責
    難者。查本件被告如事實二(二)所示，對乙女性交完畢，雙方
    穿回各自衣服後，係另基於妨害乙女報警之不法目的，以出
    手搶走乙女手機、抓住乙女、勒住脖子、幪住頭部、塞住嘴
    巴、捏住鼻子，甚至持安全帽毆打乙女之不法手段為之，其
    所為當具違法性甚明，核係犯刑法第304 條之以強暴妨害他
    人行使權利罪。
  2.公訴意旨雖認被告搶走乙女手機一事，另具有意圖為自己不
    法所有之搶奪犯意，因認被告所為另成立刑法第325 條第1
    項之搶奪罪嫌。惟查，證人乙女迭於偵、審中結證：被告看
    到伊拿手機報警，一直叫伊不要報警，被告將手機搶過去，
    把手機帶走，伊不知道之後被告有沒有擅自使用該手機等語
    （見偵二卷第12、13頁、本院訴卷第189 頁），核與被告始
    終供稱：伊央求乙女不要報警，將乙女手機搶過來掛斷，伊
    逃離現場時害怕乙女報警，所以將手機拿走，將它關機，騎
    車途中隨手丟棄等語一致（見警一卷第6 頁、偵一卷第7 頁
    ），足見被告應係出於妨害乙女報警之目的始取走乙女手機
    ，本院復審酌乙女上開手機遭被告取走後，未有何被告擅自
    使用撥打之通聯紀錄，此有被害人手機（門號詳卷）通聯紀
    錄1 份在卷可稽（見他字卷第70頁），復查無被告加以轉手
    變賣牟利之事證，無從形成被告另有何不法所有意圖之心證
    ，公訴意旨認係另犯搶奪罪，容有未洽，應認係被告基於同
    一強制犯意下，在同一地點，於密切時間內，接續妨害乙女
    行使權利之強制手段，而僅構成接續犯之包括一罪，本院爰
    基於社會基本事實同一之前提下，依刑事訴訟法第300 條，
    予以變更起訴法條為刑法第304 條第1 項之強制罪（最高法
    院91年度台上字第2565號、臺彎高等法院99年度上訴字第80
    1 號、98年度上訴字第2638號判決理由同資參照）。
  (四)被告所犯強制性交罪3 次、恐嚇危害安全罪1 次、強制罪1
    次，犯意各別，且犯行時間並非緊接，對象、手段亦不盡相
    同，每次行為在時間差距上均可分開，而在刑法評價上，彼
    此具有獨立性，應予分論併罰。
  (五)本件無加重、減輕刑度事由：
  1.按成年人教唆、幫助或利用兒童及少年犯罪或與之共同實施
    犯罪或故意對其犯罪者，加重其刑至二分之一，兒童及少年
    福利法第70條第1 項前段固定有明文。查被告係00年00月00
    日出生，於98年11月間、12月10日案發時尚未滿20歲，有其
    年籍資料可考，核非成年人，雖被害人乙女於案發時為未滿
    18 歲 之少女，被告所為仍無兒童及少年福利法第70條第1
    項前段加重規定之適用。
  2.又按行為時因精神障礙或其他心智缺陷，致不能辨識其行為
    違法或欠缺依其辨識而行為之能力者，不罰；行為時因前項
    之原因，致其辨識行為違法或依其辨識而行為之能力，顯著
    減低者，得減輕其刑，刑法第19條第1 、2 項固定有明文。
    惟被告經本院送醫為心理、精神鑑定，並就如被告自幼接受
    心臟病手術者有無可能影響精神異常等情，函詢相關機關，
    均經函覆表示被告精神狀況正常、精神狀況與接受心臟手術
    無關等語明確，此有國立臺灣大學醫學院附設醫院99年8 月
    13日函文、台灣精神醫學會99年8 月20日函文、高雄市立凱
    旋醫院99年11月19日函文暨精神鑑定書各1 份可憑（見本院
    訴卷第70、73、131 至137 頁），本院並審酌被告萌生犯意
    而為上開犯行之過程始末，係出於有計畫性地取得被害人信
    任，再遂行強暴、脅迫，使被害人任由被告滿足一己私慾，
    且犯後尚知逃離現場，遠走他處，為警查獲後，復清楚自白
    描述犯罪過程、生活背景，在審判過程中，復可意識清楚表
    達真意，未見其有何精神障礙，被告所稱可能因先天性心臟
    病影響精神狀況云云（見本院訴卷第55頁），洵屬無據，自
    難據以減輕其刑，併此敘明。
四、科刑：
  (一)爰審酌被告於案發時係年滿19歲之男子，明知兩性本須互相
    尊重，不得侵犯他人身體性自主權、行使權利之自由，亦不
    得恫嚇威脅他人身體、名譽安全，且其尚有利用網路恐嚇少
    女之前科，經宣告緩刑在案，此有臺灣士林地方法院98年度
    審簡字第852 號判決在卷可稽（見偵一卷第51頁），竟猶不
    知警惕，變本加厲，自98年10月24日起至98年11月24日期間
    ，利用電腦網際網路不易查證之虛擬身分，化身女子取得被
    害人甲女信任，俟取得甲女傾吐性經驗及私密照片等個人隱
    私資訊，即顯露本性，一而再，再而三地以相似手法，恫嚇
    要求甲女拍攝裸露不雅照片供己觀賞，甚至脅迫對甲女為上
    開性交行為2 次，無異將一己私慾建築在他人身心痛苦上，
    致使甲女鎮日活在身體、名譽安全受害之恐懼中，復自網路
    上見隻身在高雄地區就學之乙女生日將屆，認有機可乘，訛
    以慶生為由，取得乙女信任，俟進入房間，即顯現猙獰面目
    ，藉口強脫乙女衣物，加以恫嚇，強壓、強掰乙女身體，對
    乙女為上開性交行為1 次得逞後，更抓住、勒住、矇住、摀
    住乙女，甚至持安全帽毆打乙女，強取乙女手機後逃離現場
    ，毫不尊重少女身心感受，此種毀人名節之犯罪手段甚為卑
    劣，除造成被害人青春變調，受創甚深，難以抹滅，迄於偵
    、審程序中談及此段往事，仍不禁屢屢潸然淚下，不堪回首
    ，亦造成被害人對人際關係信賴之破壞，所生危害甚鉅，對
    於社會潛在性之威脅亦大，而被告犯後放棄學業，遠走臺北
    、臺中等地躲避追緝，未能及時悔悟，為警循線查獲後，始
    自白犯行，惟迄本院審理中翻異前詞，一面表示自我反省，
    另一面卻訛指甲女、乙女合意為之，造成被害人再次傷害，
    可見被告終未能有全然悔悟之心，其父母雖業已支付甲女66
    萬元、乙女50萬元而達成和解，致力彌補損害，經乙女表示
    願意原諒被告，寫信鼓勵被告，於被告在押期間尚曾前往探
    視，此有辯護人提出之和解書、撤回告訴狀、書信及請求本
    院函調之臺灣高雄看守所接見紀錄各1 份在卷可考（見本院
    訴卷第14、76、101 、102 頁、偵一卷末彌封袋），固可為
    本院科刑參考，然此應賴被告在押期間，父母無捨愛子之心
    ，多次自臺北遠赴高雄看守所探視，為其經濟、心理之倚靠
    ，有上開守所接見紀錄在卷可憑（見本院訴卷第76頁），及
    幸因乙女願存以德報怨之心予以寬恕，此終未能與行為人自
    發悔悟、自力彌補者相提比擬，本院復兼衡被告自幼患有先
    天性心臟病，有台大醫院病歷、診療單各1 份附卷可考（見
    本院訴卷第17至25頁），與被告於精神鑑定時自述曾於就讀
    高中時期感情不順，對愛情觀念丕變，及案發時尚未滿20歲
    、為在學生、家境小康，現中輟學業、與父母同住接受管教
    （見警一卷第1 頁、本院訴卷第135 、220 頁）等一切情狀
    ，認各次犯行以量處如主文所示之刑為適當，並斟酌各次犯
    行之對象、手段、目的、各行為間之關聯性、對法益侵害之
    加重效應等情，定其應執行有期徒刑10年，以資懲儆。
  (二)又按扣案如附表編號1 所示之聯強筆記型電腦1 台，係被告
    所有用以登入電腦網路即時通，取得甲女私密對話及要求甲
    女拍攝清涼照片供其觀賞，加以脅迫、恐嚇甲女所用之物，
    為被告供承明確（見警二卷第3 頁、偵一卷第70頁、本院訴
    卷第216 頁），本院斟酌該台電腦與被告為如事實一所示本
    件犯行均有直接密切關聯，且予以沒收，與被告上開犯罪情
    節比例相當，爰依刑法第38條第1 項第2 款之規定，在如事
    實一所示強制性交罪2 罪及恐嚇危害安全罪1 罪之各次主文
    項下，併予宣告沒收之。至如附表編號2 所示之VANS綠色球
    鞋，雖係被告為如事實二所示犯行時穿著之物，然尚非直接
    用以為強制性交、強制犯行所用之物，若予以沒收既無法達
    到預防犯罪之效果，亦無法促進社會安全或公共利益；及如
    附表編號3 、4 所示其餘扣案物均與本件無關，爰均不予宣
    告沒收，附此敘明。
  (三)起訴意旨固請求本院依刑法第91條之1 之規定，宣告強制治
    療等語，惟按刑法於94年2 月2 日修正公布，95年7 月1 日
    施行，依該條修正後之規定，改採刑後治療（最高法院96年
    度第3 次刑事庭會議決議參照），本院自無從諭知強制治療
    之宣告，附此敘明。
五、不另為無罪諭知：
  (一)公訴意旨雖另以：被告如事實一(三)所示，係同基於恐嚇取財
    之犯意，使被害人甲女心生畏懼而提供35張露點照片，因認
    被告另涉犯刑法第346 條第1 項之恐嚇取財罪嫌，且與上開
    刑法第305 條之恐嚇危害安全罪係想像競合犯，請從一重處
    斷等語。
  (二)按行為之處罰，以行為時之法律有明文規定者為限，刑法第
    1 條前段開宗明義，定有明文。此即「罪刑法定主義」，旨
    在限制刑事實體法律條文之解釋，不得超出法條文字容許之
    範圍，僅得以其可能文意，包括文字之自然意義、文字間之
    相關意義、及貫穿全部文字之整條意義，作為解釋刑法條文
    之最大界線。而刑法第346 條第1 項之恐嚇取財罪，係以使
    人將本人或第三人之「物」交付者，為其構成要件，同條第
    2 項之恐嚇得利罪，係以得「財產上不法之利益」為要件。
    又因該條項之規定尚無如刑法第323 條將電磁紀錄以動產論
    之準用規定，尚無從逕認電磁紀錄同屬恐嚇取財罪所保護之
    客體（臺灣高等法院檢察署92年2 月21日法檢字第09208006
    96號座談會，法務部檢察司研究意見參照）。再者，犯罪事
    實應依證據認定之，無證據不得認定犯罪事實；不能證明被
    告犯罪或其行為不罰者應諭知無罪之判決，刑事訴訟法第15
    4 條第2 項、第301 條第1 項分別定有明文。準此，如無從
    證明行為人有何「取得」他人之「物」，或得其「財產上利
    益」者，尚難以刑法第346 條之罪相繩。
  (三)查本件證人甲女於本院審理中證稱：伊依被告要求提供35張
    裸露照片給被告觀看，已經忘記是如何如何提供給被告等語
    （見本院訴卷第210 頁），而其於警詢時係指稱：伊係將照
    片放在網頁相簿（帳號詳卷）內以密碼保護，再提供被告密
    碼進入相簿瀏覽等語明確（見警二卷第13頁），核與被告於
    偵、審中供稱：甲女係將該35張裸照放在網站供伊進入觀看
    ，伊沒有存檔或外流等語（見偵一卷第70頁、本院訴卷第21
    9 頁），及被告與甲女於98年11月5 日即時通談話紀錄顯示
    甲女依被告指示拍攝裸露照片後，傳輸至網頁相簿，並提供
    被告密碼之情相符（見警二卷第128 頁末段），參以本件尚
    無相關積極證據顯示被告確有取得甲女裸照，而單純電磁紀
    錄檔案難認同屬恐嚇取財罪所保護之客體，被告亦未有何藉
    此獲得財產上利益之情事，是辯護人以被告並未因此取得財
    物等語（見本院訴卷第123 頁），為被告辯護，尚屬可採，
    揆諸前揭法條及判例意旨之說明，此部分本應為被告無罪判
    決之諭知，然因公訴意旨認此部分與前開論以刑法第305 條
    之恐嚇危害安全罪部分有想像競合犯之裁判上一罪關係，本
    院就此部分爰不另為無罪判決之諭知，附此敘明。
據上論斷，應依刑事訴訟法第299 條第1 項前段、第300 條，刑
法第221 條第1 項、第304 條第1 項、第305 條、第51條第5 款
、第38條第1 項第2 款，刑法施行法第1 條之1 ，判決如主文。
本案經檢察官顏漢文到庭執行職務。
中    華    民    國   100    年    2     月    23    日
                  刑事第十四庭  審判長法  官  陳銘珠  
                                      法  官  林揚奇 
                                      法  官  李俊霖
以上正本證明與原本無異。
如不服本判決應於收受送達後10日內向本院提出上訴書狀，並應
敘述具體理由；如未敘述上訴理由者，應於上訴期間屆滿後20日
內向本院補提理由書（均須按他造當事人之人數附繕本）「切勿
逕送上級法院」。
中    華    民    國   100    年    2     月    23    日
                                      書記官  武凱葳

附錄本案論罪科刑法條全文：
中華民國刑法第221條
對於男女以強暴、脅迫、恐嚇、催眠術或其他違反其意願之方法
而為性交者，處3 年以上10年以下有期徒刑。
前項之未遂犯罰之。

中華民國刑法第304條
以強暴、脅迫使人行無義務之事或妨害人行使權利者，處3 年以
下有期徒刑、拘役或3 百元以下罰金。
前項之未遂犯罰之。

中華民國刑法第305條
以加害生命、身體、自由、名譽、財產之事，恐嚇他人致生危害
於安全者，處2 年以下有期徒刑、拘役或300 元以下罰金。


附表：
（99年4 月27日，警持本院核發之搜索票，在臺中市○○區○○
  路2 段1 巷78號張秦偉之祖父住處扣押之物品，扣押物品清單
見本院訴卷第32頁、警一卷第44頁）
┌──┬───────────┬───┬─────┬────────┐
│編號│扣押物                │數量  │所有人    │備註            │
├──┼───────────┼───┼─────┼────────┤
│ 1  │聯強筆記型電腦        │1台   │張秦偉    │張秦偉如事實一所│
│    │                      │      │          │示，登入電腦網路│
│    │                      │      │          │，脅迫、恐嚇甲女│
│    │                      │      │          │所用之物，宣告沒│
│    │                      │      │          │收。            │
├──┼───────────┼───┼─────┼────────┤
│ 2  │VANS綠色球鞋          │1雙   │張秦偉    │張秦偉如事實二所│
│    │                      │      │          │示，前往乙女住處│
│    │                      │      │          │所穿之物，不宣告│
│    │                      │      │          │沒收。          │
├──┼───────────┼───┼─────┼────────┤
│ 3  │易利信手機及SIM卡     │1支   │張秦偉    │張秦偉躲匿臺北、│
│    │門號：0000000000號    │      │          │臺中地區時，請友│
│    │IMEI：0000000000000000│      │          │人代辦之手機，與│
│    │                      │      │          │本件犯行無關，不│
│    │                      │      │          │宣告沒收。      │
├──┼───────────┼───┼─────┼────────┤
│ 4  │華碩個人桌上型電腦主機│1台   │張秦偉之祖│與本件犯行無關，│
│    │                      │      │父        │不宣告沒收。    │
└──┴───────────┴───┴─────┴────────┘